臺灣板橋地方法院刑事判決　　　　　　　95年度訴字第3312號
公　訴　人　臺灣板橋地方法院檢察署檢察官
被　　　告　甲○○
上列被告因違反毒品危害防制條例案件，經檢察官提起公訴（95
年度毒偵字第6908號），本院於準備程序進行中，被告就被訴事
實為有罪之陳述，經告知被告簡式審判程序之旨，並聽取當事人
之意見後，合議庭裁定由受命法官獨任進行簡式審判程序，判決
如下：
    主  文
甲○○施用第一級毒品，處有期徒刑捌月。海洛因貳包（共淨重
零點伍公克）沒收銷燬之；又施用第二級毒品，處有期徒刑參月
。甲基安非他命壹包（驗餘淨重零點壹捌捌公克）沒收銷燬之；
應執行有期徒刑拾月。海洛因貳包（共淨重零點伍公克）、甲基
安非他命壹包（驗餘淨重零點壹捌捌公克）均沒收銷燬之。
    事  實
一、甲○○前於民國93年間，因施用毒品案件，經本院裁定送觀
    察、勒戒後，認有繼續施用毒品傾向，再經本院以93年度毒
    聲字第1631號裁定令入戒治處所施以強制戒治，於94年5 月
    18日因無繼續戒治之必要而釋放出所，同時於94年8 月17日
    ，由臺灣板橋地方法院檢察署檢察官以94年度戒毒偵字第30
    1 號不起訴處分確定在案。詎仍未戒除毒癮，明知海洛因、
    甲基安非他命係毒品危害防制條例所列之第一、二級毒品，
    不得非法施用、持有，仍基於施用第一、二級毒品之犯意，
    於強制戒治執行完畢後五年內，於95年7 月11日為警採尿分
    別回溯26及96小時內之某時，在其位於臺北縣土城市○○路
    ○ 段81號4 樓之住處，分別以注射及燒烤吸食煙霧方式，施
    用第一級毒品海洛因、第二級毒品甲基安非他命（起訴書誤
    載為安非他命）。嗣於同日下午5 時30分許，在臺北縣土城
    市○○路○ 段81號前，為警查獲，並於其身上及住處扣得海
    洛因2 包（共淨重0.5 公克; 起訴書誤載為1 包，淨重0.2
    公克）、甲基安非他命1 包（淨重0.2 公克；起訴書誤載為
    0.05公克）。
二、案經臺北縣政府警察局樹林分局報告臺灣板橋地方法院檢察
    署檢察官偵查起訴。
    理  由
一、訊據被告甲○○對於上揭事實供承不諱，且有臺灣檢驗科技
    股份有限公司九十五年七月二十六日濫用藥物尿液檢驗報告
    、尿液檢體委驗單各一件附卷可稽，並有海洛因二包（法務
    部調查局調科壹字第060012227 號鑑定通知書; 共淨重0.5
    公克）、甲基安非他命一包（淨重0.2 公克）扣案可參，堪
    認被告自白應與事實相符。且被告有如事實欄所載觀察勒戒
    及強制戒治之執行情形，有臺灣高等法院被告前案紀錄表在
    卷可稽。其於強制戒治執行完畢釋放後五年內再犯施用毒品
    犯行洵堪認定，應予依法論罪科刑。
二、核被告所為，係犯毒品危害防制條例第十條第一項之施用第
    一級毒品罪及同條第二項之施用第二級毒品罪。其施用第一
    、二級毒品前後持有毒品之低度行為，應分別為其施用各該
    等毒品之高度行為所吸收，均不另論罪。被告所犯前開二罪
    間，罪名有異，犯意各別，應予分論併罰。爰審酌被告不能
    戒除毒癮，再次漠視法令禁制而犯本罪，惟其施用毒品所生
    危害，實以自戕身心健康為主，對於他人生命、身體、財產
    等法益，尚無明顯而重大之實害，暨犯罪後坦承犯行之態度
    等一切情狀，分別量處如主文所示之刑，並定其應執行刑。
三、扣案之海洛因二包（共淨重0.5 公克）、甲基安非他命一包
    （淨重0.2 公克，鑑驗使用0.012 公克，餘0.188 公克），
    為查獲之毒品，其包裝與毒品無法完全析離，均應依毒品危
    害防制條第十八條第一項前段宣告沒收銷燬之。
四、又被告前雖因自94年11月某日起至95年6 月底某日止，連續
    施用第一、二級毒品，經本院95年度訴字第763 號於95年9
    月13日判處應執行有期徒刑一年。查九十五年七月一日公布
    施行之新修正刑法已刪除連續犯之規定，是本件施用毒品之
    犯行，自與前開案件無連續犯規定之適用。又該案被告最後
    一次經警查獲時間為九十五年五月十二日，有該判決正本一
    件在卷可憑，距本案查獲時間已相距二月之久。雖於該案審
    理中被告自承連續多次施用第一、二級毒品，並經該案判決
    認定被告連續施用第一、二級毒品至同年六月底某日止。然
    其間施用毒品之確實時間、次數並不明確。且被告於本院審
    理中供稱伊有去醫院想要戒掉，可是回來後，還是不舒服、
    恍惚，才又施用毒品等語 (見本院95年12月27日審判筆錄)
    。可認本件應屬另行起意之一施用毒品犯行，與前開判決所
    認定之施用毒品事實，並無接續犯或集合犯之包括一罪可言
    ，自非前開判決效力所及，附此敘明。
據上論斷，應依刑事訴訟法第299 條第1 項前段、第273 條之1
第1 項，毒品危害防制條例第10條第1 項、第2 項、第18條第1
項前段，刑法第11條前段、第51條第5 款，判決如主文。
本案經檢察官張瑞娟到庭執行職務。
中　　華　　民　　國　　96　　年　　1 　月　　10  　　日
　　              刑事第七庭　法  官  李  君  豪
以上正本證明與原本無異。
如不服本判決，應於判決送達後 10 日內向本院提出上訴狀，上
訴於臺灣高等法院（須附繕本）。
                              書記官  蕭  汝  芳
中　　華　　民　　國　　96　　年　　1 　　月　　10　　日
附錄本案論罪科刑法條全文：
毒品危害防制條例第10條
施用第一級毒品者，處六月以上五年以下有期徒刑。
施用第二級毒品者，處三年以下有期徒刑。
